# 同一控制下合并，前期比较报表的编制

提问人：lvzhouqingzhi 时间：2015-04-15 00:43:01
请教陈版： 现有成立于 2013 年 10 月的A公司，其控股股东为B公司，同时有由B公司控制的C、D两个公司，而C、D两个公司成立于 2012 年以前。现在A公司在 2013 年 11 月通过收购B公司对C、D 两个公司的全部股权而变成了C、D 两个公司的控股股东，在 2013年年末，A公司将C、D 两个公司纳入了其合并范围，并编制了合并报表，但其合并报表的期初比较报表如何编制呢？

回答人：chenyiwei
此问题在本版面上有多次讨论，我的意见是：合并报表也是从母公司（此处为A）的成立日开始编制，即把CD自 2013 年 10 月以后的损益和现金流量纳入合并报表，此前的利润和现金流量不纳入，合并报表无前期比较数据。

提问人：gaoshaoyan 时间：2015-07-02 20:29:47
请教陈版，如果A公司编制 2014 年报表，比较期间的利润表（不足一年）和现金流量表（不足一年）可否不编制？

回答人：chenyiwei
A的 2014 年度合并报表中仍应提供比较数据。只不过实际比较期间是从 2013 年 10 月A的成立日开始到 2013 年末的数据。